Config:
  hfst:
    Gen: ../../../src/generator-gt-norm.hfst
    Morph: ../../../src/analyser-gt-norm.hfst
  xerox:
    Gen: ../../../src/generator-gt-norm.xfst
    Morph: ../../../src/analyser-gt-norm.xfst
    App: lookup

Tests:

# todo:
# Proofread the gold standard (below)
# Then: run analyser, then correct. 


  Verb - nammadit: # Verb 'to bring' - ei tsekattu
     nammadit+V+Inf: nammadit
     nammadit+V+Ind+Prs+Sg1: nammadav
     nammadit+V+Ind+Prs+Sg2: nammada
     nammadit+V+Ind+Prs+Sg3: [nammat, nammada]
     nammadit+V+Ind+Prs+Du1: nammadin
     nammadit+V+Ind+Prs+Du2: [nammadähppen, nammadiehpen]
     nammadit+V+Ind+Prs+Du3: nammadebá
     nammadit+V+Ind+Prs+Pl1: nammadip
     nammadit+V+Ind+Prs+Pl2: nammadihpit
     nammadit+V+Ind+Prs+Pl3: nammadi

     nammadit+V+Ind+Prt+Sg1: nammadiv
     nammadit+V+Ind+Prt+Sg2: nammadi
     nammadit+V+Ind+Prt+Sg3: nammadij
     nammadit+V+Ind+Prt+Du1: nammadijmen
     nammadit+V+Ind+Prt+Du2: nammadijden
     nammadit+V+Ind+Prt+Du3: nammadijga
     nammadit+V+Ind+Prt+Pl1: nammadijme
     nammadit+V+Ind+Prt+Pl2: nammadijde
     nammadit+V+Ind+Prt+Pl3: nammadin

